臺灣花蓮地方法院刑事判決　　　　　　　　　　　　九十三年度花交易字第二六號
　　公　訴　人　臺灣花蓮地方法院檢察署檢察官
　　被　　　告　乙○○○
　　選任辯護人　余道明律師
右列被告因過失傷害案件，經檢察官聲請簡易判決處刑（九十三年度發查偵字第四七
三號），本院認有第四百五十一條之一第四項但書情形，改以通常程序審理，茲判決
如左：
    主  文
乙○○○因過失傷害人，處有期徒刑貳月，如易科罰金，以參佰元折算壹日。
    事  實
一、乙○○○於民國九十三年五月十七日九時十分許，駕駛Ｕ九─二三０五號自用小
    客車，沿花蓮縣花蓮市○○路由西往東方向行駛，於行經門牌號碼花蓮市復興新
    村三號前（位於新興路東向路旁），正欲靠右停駛，其理應注意前車如須減速暫
    停，駕駛人應預先顯示燈光或以手勢告知後車，及注意兩車併行之間隔，隨時採
    取必要安全措施之規定，而依當時天候晴、日間自然光線充足、路面乾燥、無缺
    陷、無障礙物、視距良好等情形，並無不能注意之情事，竟疏於注意，於行經上
    開道路時，未注意應顯示燈光及兩車併行之間隔車前狀況，適丁○○騎乘車號Ｐ
    ＱＧ－九二０號機車沿該復興新村村內巷道駛出右轉至新興路東向道路，亦疏未
    注意前車之行徑，遂撞及乙○○○所駕車輛之右後車輪上方車體，致丁○○人車
    倒地後，受有頭左側肋膜積水、胸部挫傷並左側第四至第八肋骨骨折之傷害。乙○○○肇事後即以電話報警處理，並即向據報前往現場處理車禍事件之警員自首
    接受裁判。
二、案經丁○○訴請臺灣花蓮地方法院檢察署偵查聲請簡易判決處刑。
    理  由
一、訊之被告乙○○○固坦承與告訴人丁○○發生前開車禍，然矢口否認有過失犯行
    ，辯稱，告訴人由巷子突然衝出，自後方追撞伊所駕車輛右後車輪上方，才發生
    車禍，並非伊撞到告訴人，雖然伊的公公住在該處，但當日並沒有要停靠路邊找
    他，伊均正常在車道內行駛云云。
二、經查：
（一）告訴人丁○○因本件車禍受有如事實欄所載之傷勢，有診斷證明書一份在卷可
      查，本件另有道路交通事故現場圖、道路交通事故調查報告表、現場照片數張
      在卷可證，核先說明。
（二）經本院勘驗被告所駕之Ｕ九─二三０五號自用小客車後，查知該車之右後車輪
    上方車體有破損之裂痕，經比對告訴人所駕ＰＱＧ－九二０號機車車頭與被告
      車輛之前揭車損高度一致，反觀被告車輛前方並無任何毀損之處，此有本院勘
      驗筆錄、照片數張在卷可查。且參諸證人即現場處理警員丙○○於本院中證稱
      ：被告之車輛僅右車尾保險桿下方有毀損，該刮痕是新痕跡，前方保險桿或其
      餘地方均沒有毀損，告訴人之機車左側車身有刮地痕跡，前輪輪胎有摩擦痕等
      語（見本院卷第一八五、一八六頁），故由上開諸多證據顯示本件車禍兩車間
      之撞擊型態，應為告訴人之機車車頭撞及被告車輛之右後方輪胎上方車體處。
（三）被告駕車行經肇事地點時欲往右方之路邊停靠，業據被告於警詢中供稱：行經
      車禍地點時，我要至我父親家中等語（見九十三年度發查他字第三八八號第二
      十頁），核與告訴人於本院中稱：被告當時要停靠他公公家，因為他公公住復
      興新村六之一號等詞（見本院卷第三四頁），及證人戊○○於本院中證稱：被
      告偏右行駛，告訴人從復興新村巷子右轉開出相撞等語（見本院卷第一七八頁
      ）均相符合。況依道路交通現場圖所示，告訴人之機車倒地後之刮地痕起點位
      置係在慢車道上距離快車道白線約零點四公尺，若被告之汽車係在快車道直行
      時遭告訴人自右後方撞及，則機車倒地後之刮地痕起點應在快車道上而非慢車
      道，惟本件既然機車刮地痕起點在慢車道上，顯見兩車之撞擊位置係在慢車道
      ，堪認被告當時確實為停靠路邊，遂由快車道偏右行駛無訛，被告於本院審理
      時辯稱，伊在快車道上直行，並沒有停車云云，並非可採。
三、至告訴人於本院中前後雖以：被告停靠他公公家時以右後照鏡勾到我機車左後照
    鏡，一直將我拖行，我沒有追撞被告；被告的車撞到我機車左把手；被告右前保
    險桿及右前車燈因撞及我機車後而凹陷等詞，及證人戊○○於本院中雖證稱：被
    告車輛右前輪撞到告訴人機車前輪，告訴人因而卡在汽車照後鏡後，往前拖行等
    語，然告訴人前後指述內容均有差異，且與證人戊○○所述目擊車禍之過程亦不
    相符，其二人所言尚難採信。且經本院勘驗被告汽車與告訴人機車之後照鏡後，
    兩者高度並不相符，有勘驗筆錄附卷可查，又被告之汽車右前車燈或保險桿於車
    禍後並無凹陷，此經本院將被告之車輛送請花蓮縣汽車保養商業同業公會鑑定，
    其結果亦認為被告車輛之前方引擎蓋皆為原漆並無重新烤漆之痕跡，有花蓮縣汽
    車同業公會保興字第九四０三００二號函在卷可稽，則告訴人所陳述之車禍過程
    應不可採信，併予說明。另聲請簡易判決處刑書雖記載兩車在交岔路口附近發生
    車禍，然被告、告訴人均陳述車禍發生地點已過了交岔路口，且依道路交通事故
    現場圖所示機車倒地刮地痕之撞擊位置可知，兩車發生車禍之地點業已超越交岔
    路口，是以聲請簡易判決處刑書所指之撞擊位置容有誤會，亦附此說明。
四、按前車如須減速暫停，駕駛人應預先顯示燈光或手勢告知後車，後車駕駛人應隨
    時注意前車之行動。又汽車行駛時，駕駛人應注意兩車併行之間隔，並隨時採取
    必要之安全措施，道路交通安全規則第九十四條第二、三項分別定有明文，被告
    為領有駕駛執照之人，對上開規定應知之甚明。又依當時天候晴、日間自然光線
    充足、路面乾燥、無缺陷、無障礙物、視距良好等情形，並無不能注意之情事，
    被告竟疏未注意於停靠路邊時，應小心右側來車之動態，遂與告訴人之機車相撞
    ，導致告訴人倒地受傷，被告駕車有上述之過失，甚屬明確，此亦據臺灣省花東
    區車輛行車事故鑑定委員會、臺灣省行車事故覆議委員會所是認，此有鑑定委員
    會鑑定意見書、覆議委員會覆議意見書各一份存卷可參，被告辯稱伊無任何過失
    云云，顯無可採。雖告訴人駕駛機車亦未注意車前狀況與有過失，然未能因此解
    免被告過失之責。又被告之過失行為，與告訴人之受傷結果間，亦具有相當因果
    關係，是以，本件事證明確，被告犯行堪以認定。
五、核被告所為，係犯刑法第二百八十四條第一項前段之過失傷害罪。經本院向花蓮
    縣警察局花蓮分局函查結果，被告在警員尚未知悉何人肇事前即坦承與告訴人發
    生車禍，此有該局花市警交字第九四六０００一０四號函在卷可按，堪認被告符
    合刑法第六十二條對於未發覺之罪自首而受裁判之規定，故應予減輕其刑。爰審
    酌被告素行良好，因一時疏失致告訴人受傷，且被告與告訴人同有過失，然告訴
    人受傷狀況非輕、被告犯後否認過失、尚未賠償告訴人之損失等一切情狀，量處
    如主文所示之刑，並諭知易科罰金之折算標準。
據上論斷，應依刑事訴訟法第二百九十九條第一項前段，刑法第二百八十四條第一項
前段、第六十二條前段、第四十一條第一項前段，罰金罰鍰提高標準條例第一條前段
、第二條，判決如主文。
本案經檢察官甲○○到庭執行職務。
中      華      民      國    九十四    年      五      月    三十一    日
                  臺灣花蓮地方法院刑事第三庭
                                  審判長法官  鄭  培  麗
                                        法官  饒  金  鳳
                                        法官  鄭  光  婷
右正本證明與原本無異。
如對本判決不服，應於送達後十日內，向本院提出上訴狀。（應抄附繕本）告訴人或
被害人如對於本判決不服者，應具備理由請求檢察官上訴，其上訴期間之計算係以檢
察官收受判決正本之日期為準。
                                  法院書記官
中      華      民      國    九十四    年      五      月    三十一    日
附錄本判決論罪之法律條文：
中華民國刑法第二百八十四條第一項：
因過失傷害人者，處六月以下有期徒刑、拘役或五百元以下罰金，致重傷者，處一年
以下有期徒刑、拘役或五百元以下罰金。
